lexd/lexicons/verb_npast.lexd
LEXICON NPastVerbStem
wêб                      # вращаться, кружиться (о крайнем быке при молотьбе)
wêз                      # заставлять плыть (лодку, корабль, лошадь, плот); купать, мыть; очищать, отделять зерно от мелких камней (при помощи воды); промывать зерно; переправлять, тащить по воде; грести
wêзд                     # заставлять плыть (лодку, корабль, лошадь, плот)
wêздоw                   # заставлять плыть (лодку, корабль, лошадь, плот)
wêзҷ                     # заставлять плыть (лодку, корабль, лошадь, плот)
wêрв                     # болтать, разглагольствовать; кипятить; кипятить
wêрвд                    # кипятить
wêрвдоw                  # кипятить
wêрвҷ                    # кипятить
wêх̌тоw                  # падать
wêх̌ч                    # падать
wêғ                      # блеять; мычать
wāз                      # плавать, купаться; плевать
wāрêз                    # подстреливать, подбивать; ударять, бить, стучать
wāрв                     # кипеть; кипеть; вариться; шевелиться; возиться; баловаться; бегать, носиться
wāф                      # выдумывать, плести небылицы, нести вздор; ткать; вязать; плести; вить
wāш                      # отделять солому, сор от зерна (при веянии); размахивать, махать руками (при ходьбе)
wāғ                      # выть, завывать (о ветре); кричать, орать; грубить; кричать, реветь; плакать навзрыд, реветь, рыдать
wāғд                     # кричать, реветь
wāғдоw                   # кричать, реветь
wāғҷ                     # кричать, реветь
wарwêх̌                  # ворочать, перевертывать, шевелить, двигать, перевертывая
wарwарθ                  # возиться, двигаться; шевелиться; барахтаться; искать, шарить (руками); перевертываться, ворочаться; привыкать, привязываться; симпатизировать
wарδāw                   # болтать; сочинять, фантазировать
wарδу̊ӡ                  # очищать абрикосы от косточек (перед сушкой); очищать, отделять (напр. абрикосы от косточек, горох от кожуры)
wарδу̊ӡд                 # очищать абрикосы от косточек (перед сушкой)
wарδу̊ӡдоw               # очищать абрикосы от косточек (перед сушкой)
wарδӣвдоw                # очищать абрикосы от косточек (перед сушкой)
wарδӣр                   # развлекать; утешать
wарδӯйҷ                  # очищать абрикосы от косточек (перед сушкой)
wарθāп                   # болтать, говорить; фантазировать; искать, шарить, нащупывать (рукой)
wарвен                   # болтать, разглагольствовать; кипятить; кипятить, варить; печь, палить
wаш                      # размахивать руками
wашт                     # размахивать руками
wаштоw                   # размахивать руками
wашч                     # размахивать руками
wақ                      # петь, ворковать, верещать (о куропатке)
wақсен                   # вызывать тошноту, рвоту
wеδ                      # вводить, вносить; загонять; вставлять, втыкать; вкладывать; выступает во второй части сложноименных глаголов; готовить (пищу), варить; заваривать (чай); давать, накладывать, подбрасывать (корм); кормить (животных, птиц); доводить, приводить (в какое-л. состояние); засевать, сеять; класть, накладывать, укладывать; ставить; класть, помещать, устанавливать, снимать (об одежде); обвинять; сваливать вину на кого-л.; организовывать, устраивать; налаживать, устанавливать; помещать, устраивать, определять; снимать (одежду, обувь); ставить отметку; стелить, расстилать; раскладывать; стрелять; бросать, кидать (в кого-л.); упоминать; замечать, отмечать; делать пометку; хватать (до какого-л. срока, предела)
wеδд                     # класть, помещать, устанавливать, снимать (об одежде)
wеδдоw                   # класть, помещать, устанавливать, снимать (об одежде)
wеδҷ                     # класть, помещать, устанавливать, снимать (об одежде)
wзу̊н                    # в формулах просьбы, мольбы, заклинания: сделать что-л.; знать; знать; понимать; считать, принимать (за кого-, что-л.); уважать, признавать, почитать; узнавать
wиδир                    # держаться, выдерживать; быть прочным, постоянным
wиδу̊здоw                # щипать; обдирать, очищать от шелухи, кожуры (горох, орехи и т. д.); (переносно) терзать
wиδу̊ӡ                   # расщеплять; очищать, напр. горох, абрикос (ср. wарδу̊ȥ:wарδӯйд); теребить (напр. шерсть, ср. wих̌камб:wих̌кӯвд); терзать, раздирать; щипать; обдирать, очищать от шелухи, кожуры (горох, орехи и т. д.); (переносно) терзать
wиδӣwдоw                 # щипать; обдирать, очищать от шелухи, кожуры (горох, орехи и т. д.); (переносно) терзать
wиδӣзд                   # щипать; обдирать, очищать от шелухи, кожуры (горох, орехи и т. д.); (переносно) терзать
wиδӯйҷ                   # щипать; обдирать, очищать от шелухи, кожуры (горох, орехи и т. д.); (переносно) терзать
wижаф                    # возвращаться
wижафст                  # возвращаться
wижафц                   # возвращаться; поворачивать назад
wижеб                    # возвращать; возвращать; поворачивать
wижепт                   # возвращать
wиживц                   # возвращаться
wижифст                  # возвращаться
wижифц                   # возвращаться; поворачивать назад
wижӣвдоw                 # возвращать; возвращаться
wижӣвҷ                   # возвращать; возвращаться
wиз                      # помещаться, вмещаться, умещаться; пролезать, проходить; быть впору; помещаться, умещаться
wизêw                    # гасить, тушить; тушить, гасить
wизêwд                   # гасить, тушить
wизāw                    # гаснуть, угасать; гаснуть, угасать, потухать
wизд                     # помещаться, умещаться
wиздоw                   # помещаться, умещаться
wизидоw                  # гасить, тушить; гаснуть, угасать
wизу̊д                   # гаснуть, угасать
wизу̊н                   # в формулах просьбы, мольбы, заклинания: сделать что-л.; знать; знать; понимать; считать, принимать (за кого-, что-л.); уважать, признавать, почитать; узнавать
wизуδҷ                   # гасить, тушить; гаснуть, угасать
wизҷ                     # помещаться, умещаться
wилāмб                   # класть, укладывать, накладывать; наваливать
wин                      # видеть; видеть, замечать; видеться, встречаться
wирêз                    # справляться, осиливать, хорошо делать что-л.
wирāфц                   # вставать, останавливаться; быть вставшим, стоять (*в формах перфектной серии*); вставать, стоять; отставать (напр. в развитии); ослабевать; отцветать
wиремб                   # заставлять стоять в наказание, ставить в угол; заставлять стоять; ставить на отдых, привязывать (напр. лошадь); ставить на отдых (лошадь, осла, быка), оставлять стоять
wиремт                   # ставить на отдых (лошадь, осла, быка), оставлять стоять
wиремтоw                 # ставить на отдых (лошадь, осла, быка), оставлять стоять
wиремч                   # ставить на отдых (лошадь, осла, быка), оставлять стоять
wирех̌                   # проникать, проходить, пробираться, продираться; разрезать, распарывать; распарывать; разрезать
wирех̌т                  # разрезать, распарывать
wирех̌тоw                # разрезать, распарывать
wирех̌ч                  # разрезать, распарывать
wировд                   # вставать, стоять
wирофст                  # вставать, стоять
wиру̊зд                  # расплетать, распарывать
wиру̊ӡ                   # распарывать; расплетать, распускать (о сплетенном, связанном); расплетать, распарывать
wирӣwдоw                 # расплетать, распарывать
wирӣwс                   # расплетаться; распарываться
wирӣвдоw                 # вставать, стоять
wирӣвӡ                   # вставать, стоять
wирӯвҷ                   # вставать, стоять
wирӯйҷ                   # расплетать, распарывать
wих̌аw                   # расчесывать, причесывать
wих̌ағ̌                  # расчесывать, причесывать; чесать, причесывать
wих̌ед                   # отпирать
wих̌и                    # отпирать (ключом)
wих̌иδҷ                  # отпирать
wих̌идоw                 # отпирать
wих̌их̌тоw               # чесать, причесывать
wих̌камб                 # кромсать, рвать на части, на куски (при угрозе); перебирать, разбирать шерсть руками; перебирать, разбирать, теребить (руками)
wих̌кӣвд                 # перебирать, разбирать шерсть руками
wих̌кӣвдоw               # перебирать, разбирать шерсть руками
wих̌кӣмт                 # перебирать, разбирать шерсть руками
wих̌кӯвҷ                 # перебирать, разбирать шерсть руками
wих̌т                    # отпирать
wих̌ух̌ч                 # чесать, причесывать
wих̌ӣғ̌д                 # чесать, причесывать
wихой                    # ударять, бить; колоть, мельчить
wиш                      # мешать, размешивать, перемешивать, ворошить, переворачивать; мешать, размешивать, перемешивать; ворошить, переворачивать; ковырять; работать не спеша, помаленьку, ковыряться, возиться; хлопотать за кого-л., содействовать; заботиться
wишт                     # мешать, размешивать, перемешивать, ворошить, переворачивать
wиштоw                   # мешать, размешивать, перемешивать, ворошить, переворачивать
wишч                     # мешать, размешивать, перемешивать, ворошить, переворачивать
wиӡ                      # помещаться, вмещаться, умещаться; пролезать, проходить; быть впору
wиӡêр                    # разбрасывать навоз (по полю); разбрасывать навоз, удобрять навозом
wиӡêрт                   # разбрасывать навоз (по полю)
wиӡêртоw                 # разбрасывать навоз (по полю)
wиӡерч                   # разбрасывать навоз (по полю)
wиӡидоw                  # освобождать, удалять, очищать
wиӡин                    # освобождать, удалять, очищать; сметать, стирать с лица земли, громить; чистить, очищать; убирать; освобождать (от чего-л.)
wиӡӣδҷ                   # освобождать, удалять, очищать
wиӡӣнт                   # освобождать, удалять, очищать
wозд                     # плевать
wой                      # ахать да охать; захваливать; сглазить; ныть; рыдать; плакать
wойāф                    # стремиться, тянуться, бросаться
wол                      # высиживать яйца; двигаться, перемещаться; прорастать, приниматься, развиваться (о растении); сидеть на яйцах, высиживать
wолт                     # сидеть на яйцах, высиживать
wолтоw                   # сидеть на яйцах, высиживать
wолч                     # сидеть на яйцах, высиживать
wорвд                    # кипеть
wофт                     # ткать
wох̌                     # лишаться (должности, чина и т. п.); мерзнуть, зябнуть, стыть, коченеть; оказываться, попадать; падать; падать, валиться; рушиться; появляться, рождаться; проваливаться; терпеть неудачу; рваться, изнашиваться
wох̌т                    # падать
wу̊й                     # ахать да охать; захваливать; сглазить; ныть; рыдать; плакать
wу̊ғ                     # мычать, реветь (о быке, воле, верблюде); реветь, орать; плакать в голос
wуз                      # двигаться, пошевеливаться; двигаться, шевелиться; копошиться, кишеть, шевелиться (о насекомых)
wузд                     # двигаться, пошевеливаться; двигаться, шевелиться
wуздоw                   # двигаться, пошевеливаться; двигаться, шевелиться
wузҷ                     # двигаться, пошевеливаться; двигаться, шевелиться
wурз                     # дрожать, ощущать озноб; судорожно сокращаться (о теле или какой-л. его части)
wурзд                    # дрожать, ощущать озноб; судорожно сокращаться (о теле или какой-л. его части)
wух                      # кашлять
wуц                      # двигаться, идти потихоньку, шагать медленно; плестись, ковылять; двигаться, шевелиться, качаться, колебаться, трястись; качаться, колебаться; двигаться, шевелиться; дрожать, трястись; работать не торопясь; трудиться понемногу
wуцен                    # двигать, шевелить; качать, трясти; двигаться, шевелиться; качаться
wуцт                     # двигаться, шевелиться, качаться, колебаться, трястись
wуцтоw                   # двигаться, шевелиться, качаться, колебаться, трястись
wуцч                     # двигаться, шевелиться, качаться, колебаться, трястись
